---
title: "大论文文献阅读笔记 — 鲁棒声呐 BA + 阴影→高度反演"
subtitle: "Underwater Forward-Looking Sonar 3D Reconstruction"
author: "Mavis 整理 | for MiniMax397863"
date: "`r Sys.Date()`"
output:
  html_document:
    toc: true
    toc_depth: 3
    toc_float:
      collapsed: false
      smooth_scroll: true
    number_sections: true
    theme: flatly
    highlight: tango
    code_folding: show
    df_print: paged
  pdf_document:
    toc: true
    number_sections: true
    latex_engine: xelatex
    keep_tex: false
  word_document:
    toc: true
    number_sections: true
bibliography: refs.bib
biblio-style: apalike
link-citations: true
---

```{r setup, include=FALSE}
knitr::opts_chunk$set(
  echo = TRUE, message = FALSE, warning = FALSE,
  fig.width = 8, fig.height = 5, dpi = 110
)
library(knitr)
library(dplyr)
library(ggplot2)
library(stringr)
```

```{r load-data, include=FALSE}
# 论文元数据（手工整理 + 论文集扫描）
papers <- read.csv(textConnection("
id,short_name,year,group,venue,priority,size_mb,sha16,status
A1,Wang 2023 Motion Degeneracy,2023,A,arXiv 2307.16160,P0,1.68,E009CF1C,downloaded
A2,Westman 2025 Stereo Sonar,2025,A,arXiv 2507.05410,P0,6.69,12F03E6E,downloaded
A3,Aykin 2017 Space Carving,2017,A,IEEE JOE 42(3):574-589,P0,2.32,6AB600D4,downloaded
A4,Tang 2020 Applied Acoustics,2020,A,App Acoust 169:107459,P0,2.26,15715104,downloaded
A5,ACSim 2025 T-RO,2025,A,IEEE T-RO 41:2970-2989,P0,7.45,1D42812E,downloaded
A6,Negahdaripour 2012 3D Scene,2012,A,OCEANS 2012,P1,1.08,25D7ED4C,downloaded
A7,Aykin 2013 Image Formation,2013,A,OCEANS 2013,P1,0.0,—,missing
A8,Aykin 2016 Lens-Based,2016,A,IEEE JOE 2016,P2,4.14,2955606B,downloaded
A9,Negahdaripour 2020 FLS Stereo,2020,A,IEEE JOE 45:547-562,P2,10.20,9686E2B7,downloaded
A10,Zhou 2025 Shadow Extraction,2025,A,IEEE TIM 2025,P2,5.82,D6234AD5,downloaded
A11,Feng 2024 Diff Space Carving,2024,A,IEEE RA-L 9(11):10065-10072,P2,2.34,36AFE338,downloaded
B1,Yang 2020 GNC RA-L,2020,B,IEEE RA-L 5(2):3297-3304,P0,3.71,CC2CB78B,downloaded
B2,Yang 2019 GNC arXiv,2019,B,arXiv 1909.08605v3,P0,9.02,6A39C6CC,downloaded
B3,Yang 2020 Certifiable Perception,2020,B,ICRA 2020,P1,3.84,93CA41D8,downloaded
B4,Yang 2019 TEASER,2019,B,IEEE T-RO 2020,P1,4.42,56F3C96A,downloaded
B5,Sunderhauf 2012 SC,2012,B,IROS 2012,P2,0.60,2AE2D00D,downloaded
B6,Agarwal 2013 DCS,2013,B,ICRA 2013,P2,1.14,4D9F77D6,downloaded
B7,Zhang 2016 Degeneracy,2016,B,IEEE TRO 2016,P2,2.25,E6EAD94F,downloaded
B8,Zhang 2016 Init Filters,2016,B,IEEE TRO 2016,P2,0.81,246CCA01,downloaded
H1,Kearney 2022 NSEA,2022,H,arXiv 2211.09092,P0,2.20,72316DCC,downloaded
H2,Potokar 2022 HoloOcean ICRA,2022,H,ICRA 2022,P0,5.85,E1A489F3,downloaded
H3,Potokar 2022 HoloOcean IROS,2022,H,IROS 2022,P0,5.83,7DE0B6FE,downloaded
H4,Romrell 2025 HoloOcean 2.0,2025,H,arXiv 2510.06160,P0,4.63,CFF219A7,downloaded
H5,Wang 2024 FLS Ground Echo,2024,H,arXiv 2304.08146v2,P0,1.29,D5E4851B,downloaded
H6,Wu 2014 Ocean Reverberation (cn),2014,H,Wuli 43(11):731-740,P0,3.00,73B5DD0F,downloaded
H7,Stanic 1998 Jackson vs BOGGART,1998,H,IEEE JOE 23(3):199-215,P2,0.0,—,missing
H8,Jackson 1986 JASA,1986,H,JASA 80(4):1188,P2,0.0,—,missing
H9,Parnum 2004 ACOUSTICS,2004,H,ACOUSTICS 2004,P2,0.0,—,missing
C1,Westman 2020 Fermat Paths,2020,C,ICRA 2020,P0,1.21,7672D650,downloaded
C2-14,Other C Group (12 papers),—,C,various,—,—,—,downloaded
D1,Lin 2025 Acoustic Neural 3D,2025,D,—,-,4.79,65702557,downloaded
D2,NeuSIS 2024 arXiv,2024,D,arXiv 2209.08221,-,5.68,063BFB58,downloaded
D2b,NeuSIS 2024 simulated,2024,D,IEEE,-,1.90,E2D9B905,downloaded
D3,Book chapter 978-981,—,D,book,-,0.45,C4516D59,downloaded
F1,Kazhdan 2013 Screened Poisson,2013,F,ACM TOG 32(3):29,P4,19.85,857106C3,downloaded
F2,Hoppe 1992 Surface Recon,1992,F,SIGGRAPH 1992,P4,0.0,—,missing
G1-4,G Group (Wang 2023, Westman 2025, Westman 2020, Zhang 2016),—,G,various,-,—,—,downloaded
"), stringsAsFactors = FALSE)
papers$size_mb <- as.numeric(papers$size_mb)
```

# 摘要 {.unnumbered}

本笔记为大论文「水下声呐三维重建（创新一：置信度贯穿的鲁棒 BA；创新二：基于 ViT+LoRA 分割的语义-结构引导）」服务的**完整文献库**。

- **论文集**：`F:\sfm\论文集\`（52 PDF / 249.81 MB / **48 唯一论文**）
- **覆盖**：9 个主题组（A-I），P0 立即 4 篇全部到位
- **配套笔记**：`LIT_NOTES.md`（Markdown 格式）、`README_论文清单.md`、`WANTED_PAPERS.md`

# 全局统计

```{r global-stats}
total_papers <- nrow(papers)
downloaded <- sum(papers$status == "downloaded")
total_size <- sum(papers$size_mb, na.rm = TRUE)
group_summary <- papers %>%
  group_by(group) %>%
  summarise(
    n_papers = n(),
    n_downloaded = sum(status == "downloaded"),
    n_missing = sum(status == "missing"),
    total_size_mb = round(sum(size_mb, na.rm = TRUE), 2)
  ) %>%
  arrange(group)
priority_summary <- papers %>%
  filter(priority %in% c("P0", "P1", "P2", "P4", "P5")) %>%
  group_by(priority) %>%
  summarise(
    n_total = n(),
    n_downloaded = sum(status == "downloaded"),
    n_missing = sum(status == "missing")
  )

knitr::kable(group_summary, caption = "按组别覆盖")
knitr::kable(priority_summary, caption = "按阶段优先级")
```

# 论文集可视化

## 按组别覆盖（柱状图）

```{r group-bar, fig.cap="按组别论文数与下载状态"}
papers %>%
  count(group, status) %>%
  ggplot(aes(x = group, y = n, fill = status)) +
  geom_col(position = "stack") +
  geom_text(aes(label = n), position = position_stack(vjust = 0.5), color = "white", size = 4) +
  scale_fill_manual(values = c("downloaded" = "#2c7fb8", "missing" = "#e34a33")) +
  labs(x = "组别", y = "论文数", fill = "状态") +
  theme_minimal()
```

## 论文年份分布

```{r year-dist, fig.cap="论文发表年份分布"}
papers %>%
  filter(!is.na(year) & year > 2010) %>%
  count(year) %>%
  ggplot(aes(x = year, y = n)) +
  geom_col(fill = "#41ab5d") +
  geom_text(aes(label = n), vjust = -0.5) +
  labs(x = "年份", y = "论文数") +
  scale_x_continuous(breaks = scales::pretty_breaks(n = 8)) +
  theme_minimal()
```

## 文件大小分布（TOP 15）

```{r size-top, fig.cap="文件大小 TOP 15"}
papers %>%
  arrange(desc(size_mb)) %>%
  head(15) %>%
  mutate(short_name = str_wrap(short_name, 35)) %>%
  ggplot(aes(x = reorder(short_name, size_mb), y = size_mb)) +
  geom_col(fill = "#f03b20") +
  coord_flip() +
  labs(x = "", y = "文件大小 (MB)") +
  theme_minimal()
```

# 创新点 → 论文映射

## 创新一：置信度贯穿的鲁棒 BA

**核心需求**：
1. 鲁棒核（GNC / SC / DCS）
2. 可观测性判据
3. BA 框架

**关键论文**：

```{r innov1-table}
innov1 <- papers %>% filter(id %in% c("B1", "B2", "B3", "B4", "B5", "B6", "B7", "B8", "G1-4", "C1"))
knitr::kable(innov1 %>% select(id, short_name, year, group, priority, size_mb),
             caption = "创新一相关论文")
```

## 创新二：声学阴影→高度反演

**核心需求**：
1. 阴影几何（visibility carving / SFS）
2. 海底散射物理（Lambert / Jackson）
3. 仿真器对比

**关键论文**：

```{r innov2-table}
innov2 <- papers %>% filter(id %in% c("A1", "A2", "A3", "A4", "A5", "A6", "A7", "A8", "A9", "A10", "A11", "H1", "H2", "H3", "H4", "H5", "H6"))
knitr::kable(innov2 %>% select(id, short_name, year, group, priority, size_mb),
             caption = "创新二相关论文")
```

# A 组：声学阴影几何与高度反演

## A1. Aykin & Negahdaripour 2017 — Space Carving ⭐⭐⭐🔴

**完整标题**：Three-Dimensional Target Reconstruction From Multiple 2-D Forward-Scan Sonar Views by Space Carving

**作者**：Murat D. Aykin, Shahriar Negahdaripour (Univ. of Miami, UVIL)

**出版**：IEEE Journal of Oceanic Engineering, 42(3): 574-589, 2017

**DOI**：`10.1109/JOE.2016.2591738`

**引用**：92 次

**文件**：`Aykin_Negahdaripour_2017_Space_Carving_JOE.pdf` (2.32 MB, SHA256: 6AB600D4...)

**核心贡献**：多视 2D FLS 图像 → 声学不透明目标 3D 形状

**关键算法**：
- **空间雕刻条件**：voxel $V$ 在 frame $i$ 中若被任何 2D 像素"投影覆盖"且未命中回波 → 被剔除
- **收敛条件**：新的不同视角 + 声纳滚转（roll motion）比绕行更优
- **计算复杂度**：每帧 $O(N^2)$ 投影检测，N 帧后 $O(N^3)$ 总成本

**实验**：
- 凸/凹多边形仿真（验证收敛性）
- 真实珊瑚石 + 微缩木桌图像

**对大论文的作用**：
- T0.7 shadow.py 重写的物理基础
- T3.5 创新二 Aykin 基线对比
- 创新二"语义-结构引导"模块可借鉴 visibility carving 思路

**R 代码示例** — 提取 PDF 元数据：

```{r pdf-meta-A3, eval=FALSE}
library(pdftools)
meta <- pdftools::pdf_info("F:/sfm/论文集/Aykin_Negahdaripour_2017_Space_Carving_JOE.pdf")
print(meta$keys)
print(meta$metadata)
# 提取前 5 页文本
txt <- pdftools::pdf_text("F:/sfm/论文集/Aykin_Negahdaripour_2017_Space_Carving_JOE.pdf", n = 5)
cat(substr(txt, 1, 2000))
```

## A2. Tang et al. 2020 — Applied Acoustics ⭐⭐⭐🔴

**完整标题**：Three dimensional height information reconstruction based on mobile active sonar detection

**作者**：Zhijie Tang, Jiaqi Lu, Zhen Wang, Gaoqian Ma

**出版**：Applied Acoustics, 169: 107459, 2020

**DOI**：`10.1016/j.apacoust.2020.107459`

**文件**：`Tang_2020_Mobile_Active_Sonar_Height_AppliedAcoustics.pdf` (2.26 MB)

**核心贡献**：单 FLS 图像 + 阴影 + 回波距离 → 3D 高度

**关键算法**：
- **SFS（Shape from Shadow）** 用于声呐图像
- ROV 配置 active sonar + viewpoint software
- 算法四步：ROI 选择 → 阴影提取 → 阴影匹配 → 高度反演
- 关键假设：声呐距离河床深度已知

**关键公式**（待精读后补充）：
$$h = f(L_s, \theta, d)$$

**对大论文的作用**：
- 创新二 T3.5 高度反演对比基线
- 创新二"单帧 vs 多帧"对比实验

## A3. Wang et al. 2025 — ACSim ⭐⭐⭐🔴

**完整标题**：ACSim: A Novel Acoustic Camera Simulator With Recursive Ray Tracing, Artifact Modeling, and Ground Truthing

**作者**：Yusheng Wang, Yonghoon Ji, Hiroshi Tsuchiya, Jun Ota, Hajime Asama, Atsushi Yamashita (Univ. Tokyo + JAIST + Wakachiku)

**出版**：IEEE Transactions on Robotics, 41: 2970-2989, 2025

**DOI**：`10.1109/TRO.2025.3562048`

**文件**：`Wang_2025_ACSim_Acoustic_Camera_TRO.pdf` (7.45 MB)

**核心贡献**：
- **递归光线追踪** + 物理着色（多路径反射 + 散射 + 衍射）
- **抗锯齿重采样**（针对等角采样带来的混叠）
- **Artifact 建模**：rolling shutter distortion + crosstalk noise
- Blender add-on 用户界面
- sim-to-real：合成训练的模型可迁移到真实

**对大论文的作用**：
- T0.5 渲染器补海底散射+阴影衰减的**金标准对比**
- T0.7 shadow.py 的物理依据
- 创新二可参考 Blender add-on 的 sim-to-real 思路

## A4. Wang et al. 2023 — Motion Degeneracy ⭐⭐⭐

**完整标题**：Motion Degeneracy in Self-supervised Learning of Elevation Angle Estimation for 2D Forward-Looking Sonar

**作者**：Yusheng Wang et al. (Univ. Tokyo)

**出版**：arXiv: 2307.16160v1, 2023

**文件**：`Wang_2023_motion_degeneracy_FLS_self_supervised_arXiv.pdf` (1.68 MB)

**核心贡献**：FLS 仰角自监督学习的运动退化分析
- 仰角在某些运动模式下**不可观测**（与 Westman 2020 Fermat 退化一致）
- 自监督学习没有 ground truth 时**会学到错误的几何**

**对大论文的作用**：创新一可观测性判据 T1.0/T2.3

## A5. Westman 2025 — Stereo Sonar Feature Geometry ⭐⭐⭐

**完整标题**：Feature Geometry for Stereo Sidescan and Forward-looking Sonar

**作者**：Westman et al. (CMU)

**出版**：arXiv: 2507.05410v1, 2025

**文件**：`Westman_2025_Feature_Geometry_Stereo_Sidescan_FLS.pdf` (6.69 MB)

**核心贡献**：FLS + SSS 立体声呐几何 + 特征反投影体积估计

**关键公式**：
- **FLS 投影模型**：$\Pi_{fl}(r,\theta,\phi) = [r, \theta]^T$
- **SSS 投影模型**：$\Pi_{ss}(r,\theta,\phi) = r$

**对大论文的作用**：创新一多视几何 + 创新二阴影几何的理论基础

## A6. Negahdaripour 2012 — 3D Scene Interpretation ⭐⭐

**完整标题**：On 3-D scene interpretation from F-S sonar imagery

**作者**：Shahriar Negahdaripour (Univ. of Miami)

**出版**：OCEANS 2012 MTS/IEEE Hampton Roads, 2012

**DOI**：`10.1109/OCEANS.2012.6404921`

**文件**：`On_3-D_scene_interpretation_from_F-S_sonar_imagery.pdf` (1.08 MB)

**核心贡献**：单 FLS 图像阴影 + 几何线索 → 3D 物体大小、轮廓、相对位置

**对大论文的作用**：T0.7 单帧阴影反演的早期参考

## A7. Aykin & Negahdaripour 2013 — Image Formation ⭐⭐ ❌ 未下

**完整标题**：Forward-look 2-D sonar image formation and 3-D reconstruction

**出版**：OCEANS 2013 MTS/IEEE San Diego, 2013

**DOI**：`10.23919/OCEANS.2013.6741270`

**核心贡献**：高频 2D FS 声呐图像形成模型（前置工作）

**建议**：A1（2017）的前置工作，已知结论可从 2017 反推，**优先级降为 P2**

## A8. Aykin & Negahdaripour 2016 — Lens-Based ⭐

**完整标题**：Modeling 2-D Lens-Based Forward-Scan Sonar Imagery for Targets With Diffuse Reflectance

**出版**：IEEE JOE 2016, DOI: `10.1109/JOE.2016.2518838`, 引用 35

**文件**：`Modeling_2-D_Lens-Based_..._Diffuse_Reflectance.pdf` (4.14 MB)

**核心贡献**：透镜式 FLS 漫反射目标图像形成建模

**对大论文的作用**：T0.5 渲染器参考（ARIS 透镜式匹配）

## A9. Negahdaripour 2020 — FLS Stereo ⭐

**完整标题**：Application of Forward-Scan Sonar Stereo for 3-D Scene Reconstruction

**出版**：IEEE JOE 45: 547-562, 2020, DOI: `10.1109/JOE.2018.2875574`, 引用 45

**文件**：`Application_of_Forward-Scan_Sonar_Stereo_..._Scene_Reconstruction.pdf` (10.20 MB)

**核心贡献**：双 FLS 立体几何（双相机/单相机两位置）

**对大论文的作用**：创新一多视几何补充

## A10. Zhou et al. 2025 — Automatic Shadow Extraction ⭐⭐

**完整标题**：An Automatic Sonar Target Shadow Extraction Approach for Rapid Seafloor 3-D Perception Using a Single Acoustic Camera

**出版**：IEEE TIM 2025

**文件**：`An_Automatic_Sonar_Target_Shadow_Extraction_Approach_..._Acoustic_Camera.pdf` (5.82 MB)

**核心贡献**：单帧声呐目标阴影**自动**提取 → 3D 感知

**对大论文的作用**：T0.7 shadow 自动检测模块参考

## A11. Feng et al. 2024 — Differentiable Space Carving ⭐⭐

**完整标题**：Differentiable Space Carving for 3D Reconstruction Using Imaging Sonar

**出版**：IEEE RA-L 9(11): 10065-10072, 2024, DOI: `10.1109/LRA.2024.3469778`

**文件**：`Differentiable_Space_Carving_..._Imaging_Sonar.pdf` (2.34 MB)

**核心贡献**：可微空间雕刻（DSC）+ 占用概率网格 + 多分辨率 hash 编码
- 渲染回波概率（不是回波强度）
- 多分辨率 hash 编码 → 占用概率网格
- 比 NeRF 快 10×，细节更多

**对大论文的作用**：创新二 D 组对比基线，T0.8 神经隐式阴影反演参考

# B 组：鲁棒估计（创新一关键）

## B1. Yang et al. 2020 — GNC RA-L ⭐⭐⭐🔴

**完整标题**：Graduated Non-Convexity for Robust Spatial Perception: From Non-Minimal Solvers to Global Outlier Rejection

**作者**：Heng Yang, Pasquale Antonante, Vasileios Tzoumas, Luca Carlone (MIT LIDS)

**出版**：IEEE RA-L 5(2): 3297-3304, 2020, DOI: `10.1109/LRA.2020.2975425`, 引用 ~500

**文件**：`Graduated_Non-Convexity_..._Rejection.pdf` (3.71 MB)

**核心贡献**：
- **GNC 算法**：将非凸鲁棒问题通过 Geman-McClure / TLS / Huber 损失"凸化"
- 全局最优 outlier rejection
- 适用：SLAM / 旋转平均 / PnP

**关键算法**：
- **凸化参数控制**：连续从凸损失（L2）过渡到非凸损失（Geman-McClure / TLS）
- **迭代过程**：每个 outlier 慢慢从内点变成外点
- **全局最优保证**：在中等 outlier 比例下（< 50%）

**对大论文的作用**：
- **创新一"置信度贯穿的鲁棒 BA"的核心候选方案**
- T2.1 鲁棒 BA 权重更新式的实现基础
- 可与 BA-Based SIO 2024 比较

## B2. Yang, Carlone 2019 — GNC arXiv 完整版 ⭐⭐⭐

**完整标题**：Graduated Non-Convexity for Robust Spatial Perception (RSS 2019 完整版)

**出版**：arXiv: 1909.08605v3, 2019

**文件**：`Yang_Carlone_GNC_TLS_RSS2019.pdf` (9.02 MB)

**核心贡献**：B1 论文的最完整扩展版
- 13 页 + 7 页附录
- 大量实验对比（与 L2 / Huber / Cauchy / TLS 等多种核）
- 理论收敛性证明

## B3. Yang, Carlone 2020 — Certifiable Perception ⭐⭐

**完整标题**：Certifiable Perception: A Framework for Trustworthy Machine Learning for Safety-Critical Aerospace and Ground Applications

**出版**：ICRA 2020

**文件**：`Yang_Carlone_Certifiable_Perception_ICRA2020.pdf` (3.84 MB)

**核心贡献**：认证感知（Certifiable Perception）框架

## B4. Yang et al. 2019 — TEASER ⭐⭐

**完整标题**：TEASER: Fast and Certifiable Point Cloud Registration

**出版**：IEEE T-RO 2020, arXiv: 2001.07715

**文件**：`Yang_Carlone_TEASER_IROS_2019.pdf` (4.42 MB)

**核心贡献**：TEASER：快速可认证的点云配准

## B5. Sünderhauf 2012 — Switchable Constraints ⭐⭐

**完整标题**：Switchable Constraints for Robust Pose Graph SLAM

**出版**：IROS 2012, DOI: `10.1109/IROS.2012.6385566`

**文件**：`Sunderhauf_Switchable_Constraints_IROS_2012.pdf` (0.60 MB)

**核心贡献**：SC（Switchable Constraints）鲁棒核
- 损失函数：$\psi \cdot \rho(e^2) + (1 - \psi) \cdot c$

## B6. Agarwal 2013 — Dynamic Covariance Scaling ⭐⭐

**完整标题**：Robust Map Optimization using Dynamic Covariance Scaling

**出版**：ICRA 2013

**文件**：`Robust_map_optimization_using_dynamic_covariance_scaling.pdf` (1.14 MB)

**核心贡献**：DCS（Dynamic Covariance Scaling）鲁棒核
- 损失函数：$\rho(e^2) = c^2 \cdot \frac{e^2}{c^2 + e^2}$

## B7. Zhang 2016 — Degeneracy Detection ⭐⭐

**完整标题**：On degeneracy of optimization-based state estimation problems

**作者**：Ji Zhang, Michael Kaess, Stefan Williams

**出版**：IEEE TRO 2016

**文件**：`On_degeneracy_of_optimization-based_state_estimation_problems.pdf` (2.25 MB)

**核心贡献**：退化检测（基于 Hessian 矩阵特征值）
- $\lambda_{min}$ 阈值依据

## B8. Zhang 2016 — Initialization Filters ⭐

**完整标题**：On the Initialization of Statistical Optimum Filters with Application to Motion Estimation

**文件**：`On_the_initialization_of_statistical_optimum_filters_..._motion_estimation.pdf` (0.81 MB)

# H 组：海底散射与声呐成像仿真

## H1. Kearney & Penko 2022 — NSEA ⭐⭐⭐

**完整标题**：The Naval Seafloor Evolution Architecture: A Platform for Predicting Dynamic Seafloor Roughness

**出版**：arXiv: 2211.09092v1, 2022

**文件**：`Kearney_2022_NSEA_seafloor_backscatter_Lambert_Rayleigh.pdf` (2.20 MB)

**核心贡献**：Lambert 散射模型 + Rayleigh 噪声概率模型 + FLS 完整仿真

**关键公式**（**极重要**，已读）：
- **Lambert cosine-squared 散射**：
$$\sigma = \frac{\rho}{\pi} \cos^2(\theta_i) \propto \sin^2(\theta_g)$$
- **FLS 图像形成**：
$$Y(r,\theta) = B(r) \cdot \sigma(r,\theta)$$
- **Rayleigh 噪声**：
$$Y(r,\theta) \sim \text{Rayleigh}(B(r) \cdot \sigma(r,\theta))$$

**适用条件**：
- Lambert 适用 **掠射角 < 45°**
- NSEA 文档：Lambert 不是真正的声学模型

**对大论文的作用**：
- T0.4 海底 Lambert 散射直接公式
- T0.5 Rayleigh 噪声概率模型
- 对比度阈值：阴影 vs 海底强度比

## H2. Potokar 2022 — HoloOcean ICRA ⭐⭐⭐

**完整标题**：HoloOcean: An Underwater Robotics Simulator

**作者**：Easton Potokar, Spencer Ashford, Michael Kaess, Joshua G. Mangelson (BYU + CMU)

**出版**：ICRA 2022, pp. 3040-3046, DOI: `10.1109/ICRA46639.2022.9812353`

**文件**：`Potokar_2022_HoloOcean_ICRA.pdf` (5.85 MB)

**核心贡献**：HoloOcean 开源水下机器人仿真器（UE4 + Holodeck）
- 八叉树声呐成像
- pip 安装 + Python 接口
- 性能：2× 实时

## H3. Potokar 2022 — HoloOcean Sonar IROS ⭐⭐⭐

**完整标题**：HoloOcean: Realistic Sonar Simulation

**出版**：IROS 2022, pp. 8450-8456

**文件**：`Potokar_2022_HoloOcean_Sonar_IROS.pdf` (5.83 MB)

**核心贡献**：成像声呐的具体实现细节

## H4. Romrell 2025 — HoloOcean 2.0 ⭐

**完整标题**：A Preview of HoloOcean 2.0

**出版**：arXiv: 2510.06160, 2025

**文件**：`Romrell_2025_HoloOcean_2.0_preview.pdf` (4.63 MB)

**核心贡献**：HoloOcean 2.0 预览（UE5 + GPU 加速）

## H5. Wang 2024 — FLS Ground Echo ⭐⭐

**完整标题**：2D Forward Looking Sonar Simulation with Ground Echo Modeling

**出版**：arXiv: 2304.08146v2, 2024

**文件**：`Wang_2024_FLS_ground_echo_simulation_arXiv.pdf` (1.29 MB)

**核心贡献**：FLS 仿真 + 海底回波建模

## H6. 吴金荣 2014 — 海洋混响（中文）⭐⭐⭐

**完整标题**：海洋混响特性研究

**作者**：吴金荣, 彭大勇, 张建兰（中科院声学所）

**出版**：物理（Wuli）, 43(11): 731-740, 2014

**文件**：`Wu_2014_ocean_reverberation_Lambert_Jackson_wuli_cn.pdf` (3.00 MB)

**核心贡献**：中文综述：Lambert + Jackson + 实测对比

**关键公式**（**极重要**，已读）：
- **Lambert 定律**：
$$S_B = 10 \log_{10}(\mu) + 10 \log_{10}(\sin^2 \theta)$$
- **泥质海底**：$\mu = -27$ dB（530Hz/1030Hz 实测）
- **Jackson 三域模型**：
  - D1 0-10°：Kirchhoff 切平面近似
  - D2 15-50°：Bragg 散射
  - D3 55-70°：体积散射

# C 组：多视几何（14 篇，详见 Markdown 笔记）

C1. Westman 2020 Fermat Paths ⭐⭐⭐（已列 G3）
C2-14. 其余 12 篇（Huang ASfM×2、DISO×2、BA-SIO、Feature-Based SLAM 等）

# D 组：神经隐式（3 篇）

- D1. Lin 2025 — Acoustic Neural 3D
- D2. NeuSIS 2024 (arXiv + simulated)
- D3. 978-981-95-4049-5 书籍章节

# F 组：网格评价 Poisson

## F1. Kazhdan & Hoppe 2013 — Screened Poisson ⭐⭐⭐

**完整标题**：Screened Poisson Surface Reconstruction

**作者**：Michael Kazhdan, Hugues Hoppe

**出版**：ACM TOG 32(3): 29, 2013, DOI: `10.1145/2487228.2487237`, 引用 ~1000

**文件**：`Kazhdan_Hoppe_2013_Screened_Poisson_CGF.pdf` (19.85 MB)

**核心贡献**：Screened Poisson 表面重建
- 隐式函数（指示函数）→ 等值面提取
- 抗噪声 + 保持细节

**对大论文的作用**：T4.4 创新二网格输出（点云 → mesh）

## F2. Hoppe 1992 — Surface Reconstruction ❌ 未下

- ACM SIGGRAPH 1992, 引用 ~2000

# G 组：可观测性（4 篇）

- G1. Wang 2023 Motion Degeneracy（已列 A4）
- G2. Westman 2025 Stereo Sonar（已列 A5）
- G3. Westman 2020 Fermat Paths（已列 C1）
- G4. Zhang 2016 退化检测（已列 B7）

# 论文集整理备忘

## V12 审计发现（详见 `_AUDIT_REPORT.md`）

- 52 文件 → 48 唯一
- 3 组 SHA256 完全重复
- 1 个损坏文件（HTML 残留）
- 2 组疑似重复（同名不同源）

## 必删清单

```bash
# 损坏
mavis-trash "F:\sfm\论文集\Aykin_Negahdaripour_2017_3D_target_recon_FLS_space_carving.pdf"
# 完全重复
mavis-trash "F:\sfm\论文集\2507.05410v1.pdf"
mavis-trash "F:\sfm\论文集\ACSim_A_Novel_Acoustic_Camera_Simulator_With_Recursive_Ray_Tracing_Artifact_Modeling_and_Ground_Truthing.pdf"
mavis-trash "F:\sfm\论文集\Towards_acoustic_structure_from_motion_for_imaging_sonar.pdf"
# 同名疑似
mavis-trash "F:\sfm\论文集\Three-Dimensional_Target_Reconstruction_From_Multiple_2-D_Forward-Scan_Sonar_Views_by_Space_Carving.pdf"
mavis-trash "F:\sfm\论文集\Three-Dimensional_Target_Reconstruction_From_Multiple_2-D_Forward-Scan_Sonar_Views_by_Space_Carving (1).pdf"
mavis-trash "F:\sfm\论文集\Three-Dimensional_Target_Reconstruction_From_Multiple_2-D_Forward-Scan_Sonar_Views_by_Space_Carving (2).pdf"
mavis-trash "F:\sfm\论文集\Motion_Degeneracy_in_Self-supervised_Learning_of_Elevation_Angle_Estimation_for_2D_Forward-Looking_Sonar.pdf"
mavis-trash "F:\sfm\论文集\1-s2.0-S0003682X20305636-main.pdf"
```

清理后：52 → 43 文件，~225 MB

# 关键发现速查表

| 创新点需求 | 关键公式/算法 | 来源论文 |
|------------|---------------|----------|
| 阴影空间雕刻 | visibility carving | Aykin 2017 |
| 阴影→高度反演 | SFS for sonar | Tang 2020 |
| 海底散射 Lambert | $\sigma = \frac{\rho}{\pi} \cos^2(\theta_i)$ | Kearney 2022 + Wu 2014 |
| 海底散射 Jackson | 三域 D1/D2/D3 | Wu 2014 |
| 海底强度比 | $\mu = -27$ dB（泥底） | Wu 2014 |
| 噪声模型 | Rayleigh$(B \cdot \sigma)$ | Kearney 2022 |
| 鲁棒 BA | GNC | Yang 2020 |
| 退化检测 | Hessian $\lambda_3$ 阈值 | Zhang 2016 + Westman 2020 |
| 网格生成 | Screened Poisson | Kazhdan 2013 |
| FLS 投影模型 | $\Pi_{fl} = [r,\theta]^T$ | Westman 2025 |
| 仿真器对比 | Octree + Lambert | HoloOcean (Potokar 2022) |
| 最新 ray tracing | 递归 + 物理着色 | ACSim 2025 |
| 透镜 FLS 建模 | 漫反射假设 | Aykin 2016 |
| SC 鲁棒核 | $\psi \cdot \rho(e^2) + (1-\psi) \cdot c$ | Sünderhauf 2012 |
| DCS 鲁棒核 | $\rho(e^2) = c^2 \cdot e^2/(c^2 + e^2)$ | Agarwal 2013 |

# 实用 R 工具函数

## 提取所有 PDF 元数据

```{r pdf-meta-util, eval=FALSE}
library(pdftools)
library(dplyr)

pdf_dir <- "F:/sfm/论文集"
files <- list.files(pdf_dir, pattern = "\\.pdf$", full.names = TRUE)

pdf_meta <- lapply(files, function(f) {
  tryCatch({
    info <- pdftools::pdf_info(f)
    txt <- pdftools::pdf_text(f, n = 1)
    first_page <- substr(paste(txt, collapse = " "), 1, 500)
    data.frame(
      file = basename(f),
      size_kb = round(file.size(f) / 1024, 1),
      pages = info$pages,
      title = info$keys$Title,
      author = info$keys$Author,
      created = info$created,
      first_page_text = first_page
    )
  }, error = function(e) {
    data.frame(file = basename(f), size_kb = round(file.size(f) / 1024, 1),
               pages = NA, title = NA, author = NA, created = NA,
               first_page_text = paste("ERROR:", e$message))
  })
}) %>% bind_rows()

write.csv(pdf_meta, file.path(pdf_dir, "_pdf_metadata.csv"), row.names = FALSE)
```

## 关键词搜索（跨所有 PDF）

```{r pdf-search, eval=FALSE}
# 跨所有 PDF 搜索关键词
search_keyword <- function(pattern, pdf_dir = "F:/sfm/论文集") {
  files <- list.files(pdf_dir, pattern = "\\.pdf$", full.names = TRUE)
  results <- list()
  for (f in files) {
    txt <- tryCatch(pdftools::pdf_text(f), error = function(e) "")
    if (any(grepl(pattern, txt, ignore.case = TRUE))) {
      results[[basename(f)]] <- length(grep(pattern, txt, ignore.case = TRUE))
    }
  }
  return(results)
}

# 搜索 "shadow"
hits <- search_keyword("shadow")
print(hits)
```

# 配套文档链

```
F:\sfm\sfm_synthetic_pillars\
├── LIT_NOTES.Rmd               ← 本文件（R Markdown 源）
├── LIT_NOTES.md                ← Markdown 版（人类可读）
├── README_论文清单.md          ← 论文清单 V12
├── PAPER_SEARCH_PLAN.md        ← 论文查找计划
├── WANTED_PAPERS.md            ← 校园网行动手册
├── campus_fetch.ps1            ← 校园网下载脚本
└── WORK_LOG.md                 ← 工作日志

F:\sfm\论文集\
├── README_论文清单.md          ← 论文库自维护清单
├── _AUDIT_REPORT.md            ← 审计报告 V12
├── WANTED_PAPERS.md            ← 行动手册（副本）
└── *.pdf                       ← 52 PDF（含 9 个待清理）
```

# 编译方法

## RStudio
1. 打开 `LIT_NOTES.Rmd`
2. 点击 **Knit** 按钮
3. 选择输出格式（HTML / PDF / Word）

## 命令行

```{bash compile, eval=FALSE}
# HTML
Rscript -e "rmarkdown::render('LIT_NOTES.Rmd', output_format = 'html_document')"

# PDF
Rscript -e "rmarkdown::render('LIT_NOTES.Rmd', output_format = 'pdf_document')"

# Word
Rscript -e "rmarkdown::render('LIT_NOTES.Rmd', output_format = 'word_document')"
```

需要的 R 包：
- `rmarkdown`, `knitr`, `dplyr`, `ggplot2`, `stringr`, `pdftools`, `scales`

安装：
```r
install.packages(c("rmarkdown", "knitr", "dplyr", "ggplot2", "stringr", "pdftools", "scales"))
```

---

*本笔记由 Session 12 阶段产出（V12 R Markdown 版），与 `LIT_NOTES.md`（Markdown 版）内容对应但增加 R 可视化*
